臺灣板橋地方法院刑事判決　　　　　　　　　　　　　九十一年度交訴字第六五號
　　公　訴　人　臺灣板橋地方法院檢察署檢察官
　　被　　　告　甲○○
右列被告因公共危險等案件，經檢察官提起公訴（九十一年度偵字第五七七八號、第
七四九五號），本院判決如左：
    主  文
甲○○服用酒類，不能安全駕駛動力交通工具而駕駛，處拘役肆拾日，如易科罰金以
佰元折算壹日；又因過失致人於死，處有期徒刑肆月，如易科罰金以佰元折算壹
日；又駕駛動力交通工具肇事，致人死亡而逃逸，處有期徒刑陸月，如易科罰金以
佰元折算壹日。應執行有期徒刑捌月，拘役肆拾日，如易科罰金均以佰元折算壹日
。緩刑肆年。
    事  實
一、甲○○明知服用酒類過量，不能安全駕駛動力交通工具，詎其於民國九十一年三
    月十五日自下午六時許起，在臺北縣三峽鎮某處，與友人飲用高粱、啤酒等酒類
    ，迄同日晚上八時多許，其吐氣所含酒精濃度已達每公升○‧七五毫克而處於不
    能安全駕駛動力交通工具之狀態下，竟仍駕駛車號ＧＭ－六六○七號自用小客車
    ，沿臺北縣三峽鎮經由土城市○道路往中和方向行駛，欲返回其臺北縣中和市住
    ○○○路上不特定行人及車輛安全於不顧。其後於同日晚上十時十分許，駕駛上
    開車輛行經臺北縣土城市○○路○段二一八號前道路時，本應注意飲酒後其吐氣
    所含酒精成份超過每公升○．二五毫克者不得駕車，又汽車行駛時，駕駛人應注
    意車前狀況，並隨時採取必要之安全措施，按其當時情節非不能注意，竟疏未注
    意，適有行人劉明在其車前道路違規橫越馬路行至道路中央分向雙黃線上，其閃
    避不及，所駕車輛左側後視鏡及擋風玻璃逕行撞及劉明，致劉明受有左側額葉、
    枕葉挫傷性腦出血併嚴重腦水腫、顱骨骨折、左側第二、三肋骨骨折、左側踝骨
    骨折等傷害。甲○○肇事後，明知已致人傷害，並經行經該處一不詳廂型車駕駛
    人攔停告知，竟因畏責另行起意，旋將車駛離逃逸返回其臺北縣中和市○○路三
    九七之四號住處。嗣經在肇事地點附近販賣飲料之鐘聖賢（起訴書誤繕為「『鍾
    』聖賢」）記下提供甲○○汽車牌照號碼，警方循線始於同日晚上十一時十五分
    許，在甲○○上址住處，查獲甲○○及其肇事逃逸車輛，並經施以酒測後，測得
    上開酒精濃度，而查獲其上開酒後駕車之情。劉明經送醫急救後，延至九十一年
    三月三十一日下午三時許，終因顱內出血不治死亡。
二、案經臺北縣政府警察局土城分局報告及臺灣板橋地方法院檢察署檢察官相驗後自
    動檢舉偵查起訴。
    理  由
一、訊據被告甲○○對於右揭時地酒後不能安全駕駛而駕車及因過失駕車肇事致被害
    人劉明死亡等犯罪事實坦承不諱，並有道路交通事故調查報告表、現場照片、酒
    精測試單等在卷可資佐證，而被害人劉明確因本件車禍受傷死亡，亦經臺灣板橋
    地方法院檢察署檢察官督同檢驗員相驗明確，製有相驗屍體證明書、驗斷書及勘
    驗筆錄等在卷可憑。按參諸德國、美國之認定標準，對於酒精濃度呼氣已達每公
    升○‧五五毫克，肇事率為一般正常人之十倍，認為已達「不能安全駕駛」之標
    準；又行為人飲酒後吐氣所含酒精濃度達每公升○‧五毫克，即反應較慢，感覺
    減低，影響駕駛，達每公升○‧七五毫克，則思考、個性行為均改變等節，有行
    政院國軍退除役官兵輔導委員會臺北榮民總醫院八十八年八月五日（八八）北總
    內字第二六八六八號函附卷可參。本件被告於飲酒後其吐氣所含酒精濃度已達每
    公升○‧七五毫克，參諸上開說明，顯有不能安全駕駛動力交通工具之情甚明，
    況其後復因此而肇事，益證被告確有酒後不能安全駕駛之情。又按飲酒後其吐氣
    所含酒精成份超過每公升○．二五毫克以上者不得駕車；又汽車行駛時，駕駛人
    應注意車前狀況，並隨時採取必要之安全措施，道路交通安全規則第一百十四條
    第二款、第九十四條第三項分別定有明文，被告於右揭時地駕駛車輛，應注意能
    注意而不注意上開規定，以致肇事，被告之行為自有過失，被告之過失行為與被
    害人之死亡間復具有相當因果關係。另訊據被告則矢口否認有右揭肇事逃逸之犯
    罪事實，辯稱：伊當時喝酒喝得很醉，不知有撞到人，目擊證人所述伊亦無印象
    ，係到警局後才知被害人被伊車輛撞到，並非故意肇事後逃逸云云，然查，被告
    上開肇事逃逸一節，業據現場目擊證人鐘聖賢於警訊、偵查中證述：當時伊在肇
    事現場路邊賣飲料，距離約十六公尺，伊聽到碰二聲，轉頭看就看到被害人已倒
    地，肇事車子未停車繼續行駛離開現場，有一輛廂型車自後追上，伊本來用跑得
    追不上，後來由伊朋友騎機車載伊追趕，追到肇事車輛時，看到該車已被廂型車
    司機攔下，被告當時站在車旁被該司機罵，未說話，伊將肇事車輛車號記下就離
    開報警，等警察過去時，被告已駕車離去等語（九十一年度偵字第五七七八號偵
    查卷二十七頁、二十八頁、四十五頁、四十六頁）明確，另證人即查獲警員林明
    鴻於偵查中亦證稱：伊到被告家查訪時，看到他有喝酒跡象，但還能和伊正常對
    話等語（見上開偵查卷四十五頁反面），此外被告於偵查中亦曾坦認其知有撞擊
    東西等語（見上開偵查卷三十六頁反面），況核諸被告酒後尚能駕車自三峽經土
    城返回中和住處，雖有不能安全駕駛之情狀，但其意識堪認尚屬清醒，從而被告
    上開所辯顯屬不實，應係事後卸責之詞，自不足採，被告顯有上開肇事逃逸之犯
    罪事實亦應屬無訛。是本件事證明確，被告上開犯行均堪認定。
二、核被告甲○○上開所為，係犯刑法第一百八十五條之三之酒後不能安全駕駛罪、
    第二百七十六條第一項之過失致死罪、第一百八十五條之四之肇事逃逸罪。被告
    上開所犯過失致死部分，按其酒醉駕車，因而致被害人死亡，依道路交通管理處
    罰條例第八十六條第一項規定，應加重其刑。又其所犯上開三罪間，犯意各別，
    行為互殊，所犯罪名不同，應予分論併罰。爰審酌被告上開各罪犯罪情節、對被
    害人所生危害、被害人併有過失之情、犯罪後態度及業與被害人家屬達成民事賠
    償和解（參見卷附調解書）等一切情狀，各量處如主文所示之刑，分別諭知易科
    罰金之折算標準，並定其應執行之刑。又查被告前未曾受有期徒刑以上刑之宣告
    ，有臺灣高等法院檢察署刑案紀錄簡覆表在卷可按，其因一時失慮致犯本罪，經
    此教訓，當知謹慎，信無再犯之虞，本院認本判決對其所宣告之刑，以暫不執行
    為適當，爰併宣告緩刑四年，以啟自新，並觀後效。
據上論斷，應依刑事訴訟法第二百九十九條第一項前段，道路交通管理處罰條例第八
十六條第一項，刑法第一百八十五條之三、第二百七十六條第一項、第一百八十五條
之四、第四十一條第一項前段、第五十一條第五款、第七十四條第一款，罰金罰鍰提
高標準條例第一條前段、第二條，判決如主文。
本案經檢察官高智美到庭執行職務
中      華      民      國    九十一    年      八      月    二十二    日
                                    臺灣板橋地方法院交通法庭
                                        法  官  彭  全  曄
右正本證明與原本無異
如不服本判決應於送達後十日內向本院提出上訴狀
                                        書記官  梁  宜  庭
中      華      民      國    九十一    年      八      月    二十二    日
附錄本案論罪科刑法條全文：
刑法第一百八十五條之三：
服用毒品、麻醉藥品、酒類或其他相類之物，不能安全駕駛動力交通工具而駕駛者，
處一年以下有期徒刑、拘役或三萬元以下罰金。
刑法第二百七十六條
因過失致人於死者，處二年以下有期徒刑、拘役或二千元以下罰金。
從事業務之人，因業務上之過失犯前項之罪者，處五年以下有期徒刑或拘役，得併科
三千元以下罰金。
刑法第一百八十五條之四：
駕駛動力交通工具肇事，致人死傷而逃逸者，處六月以上五年以下有期徒刑。
